【裁判字號】    92,訴,409
【裁判日期】    920912
【裁判案由】    違反槍砲彈藥刀械管制條例
【裁判全文】
臺灣彰化地方法院刑事判決                          九十二年度訴字第四九號
    公  訴  人  臺灣彰化地方法院檢察署檢察官
    被      告  乙○○
    指定辯護人  本院公設辯護人  己○○
右列被告因違反槍砲彈藥刀械管制條例案件，經檢察官提起公訴（九十一年度偵字第
七○七一號），本院判決如左：
    主  文
乙○○未經許可，持有手槍，處有期徒刑陸年，併科罰金新台幣拾萬元，罰金如易服
勞役，以新台幣玖佰元即銀元參佰元折算壹日。
扣案之德國ＳＩＧＳＡＵＥＲ廠製Ｐ２２○型口徑９ｍｍ制式半自動手槍壹支（槍枝
管制編號0000000000號，含彈匣壹個）沒收。
    事  實
一、乙○○於民國九十一年七月間某日，因其友人洪文村肝病過世，遂將洪文村於同
    年四月間所寄放之包裹打開，竟發現其內置有德國ＳＩＧＳＡＵＥＲ廠製Ｐ二二
    ○型口徑９ｍｍ制式半自動手槍壹支（槍號：Ｂ二四一九五八號，槍枝管制編號
    0000000000號，含彈匣壹個）及制式子彈六顆，而其明知制式手槍及
    子彈，係屬槍砲彈藥刀械管制條例所列管之槍枝及彈藥，非經中央主管機關許可
    ，不得持有，卻將之藏放於彰化縣芳苑鄉○○村○○路八號之工寮內，而自斯時
    起無故持有上開槍彈，並於同年十月七日二十三時五十分許，持上開槍彈前往位
    於彰化縣二林鎮○○里○○街七十號「香格里拉小吃部」，因酒醉而持槍朝天花
    板連開五槍後逃逸。嗣因乙○○見事跡敗露，遂於翌（八）日晚間，持上開手槍
    及剩餘之子彈一顆，主動前往警局投案，始獲悉上情。
二、案經彰化縣警察局二林分局報告臺灣彰化地方法院檢察署檢察官偵查起訴。
    理  由
一、訊據被告乙○○固坦承於九十一年十月八日持前揭制式手槍及子彈一顆前往彰化
    縣警察局二林分局投案，惟矢口否認持有前揭手槍及於同年十月七日二十三時五
    十分許在香格里拉小吃部開槍之犯罪事實，辯稱：「槍是洪堯六的，當天係洪堯
    六開槍，約開了四、五槍，開槍之後他將手槍及子彈拿給我，並要我幫他頂罪，
    而且也拿了酒錢給我要我結帳，後來洪堯六就離開了，第二天警察就來了，我就
    幫洪堯六頂罪說是我開槍的。我當天晚上付完酒錢後，我有去找洪堯六並且將槍
    拿還給洪堯六，但是洪堯六說要我頂罪，而且說會拿一筆錢給我，並要我將槍先
    藏起來，但是他都沒有將錢拿給我，所以我現在不想幫他頂罪，至於洪堯六我現
    在也找不到他。」云云。經查：
（一）被告乙○○於警詢及偵查時已自承：「九十一年十月七日二十三時五十分許有
      至香格里拉小吃部，我有開五槍，尚有一發子彈。手槍是洪文村在九十一年四
      月間交給我的，他是遠房親戚，當時洪文村用塑膠袋包好幾層放在皮包內，我
      問他是什麼東西他不說，他說去臺中工作回來才來拿，而在九十一年六月間洪
      文村肝病死亡，我才打開皮包內塑膠袋，才發現是一把手槍。當天因在我家有
      喝酒，我就拿手槍到香格里拉去唱歌，想到洪文村我就開槍了，當晚消費六千
      多元，有付款，在店內沒遇到熟人，不認識老闆。」等情，並有德國ＳＩＧＳ
      ＡＵＥＲ廠製Ｐ二二○型口徑９ｍｍ制式半自動手槍壹支（槍號：Ｂ二四一九
      五八號，槍枝管制編號0000000000號，含彈匣壹個）及制式子彈一
      顆扣案可供佐證。而扣案之上開制式槍枝及制式子彈，經送內政部警政署刑事
      警察局鑑定，鑑驗結果認為：送鑑制式手槍一支（槍枝管制編號000000
      0000號），認係德國ＳＩＧＳＡＵＥＲ廠製Ｐ二二○型口徑９ｍｍ制式半
      自動手槍，槍號為「Ｂ二四一九五八」，槍管內具六條右旋來復線，機械性能
      良好，認具殺傷力，及送鑑子彈一顆，認係口徑９ｍｍ制式子彈，認具殺傷力
      等情，有九十一年十二月十六日刑鑑字第○九一○二八七六一○號鑑驗通知書
      附卷可資參照。
（二）被告雖辯稱係幫洪堯六頂罪云云，然查其於警詢及偵查中既已就槍枝之來源、
      當日案發經過供述甚為明確，且證人黃世智即本案負責偵辦之員警到庭結證稱
      ：「當時曾問他是不是替人頂罪，但是乙○○說他不是替人頂罪，是他開槍的
      。」等語；證人丁○○即香格里拉小吃部股東亦到庭結證稱：「我有見過洪堯
      六，他有去過我店裡消費過，在槍擊案發生那一天，他並沒有去我店裡，因為
      他們在結帳時，我沒有看到洪堯六，印象中有看到乙○○。」等語；另證人即
      案發時於香格里拉小吃部擔任服務小姐之甲○○，於警詢時即證述及指認案發
      當時開槍之人確為被告乙○○，復經本院傳訊其到庭當場指認被告乙○○即為
      當日開槍之人；則證人丁○○既證述當日洪堯六並未到香格里拉小吃部消費，
      證人黃世智詢問被告時，被告亦自承並無幫人頂罪之情事，證人甲○○復就當
      場目擊乙○○開槍之情證述在卷，凡此均足徵被告事後翻異前詞所辯無非卸責
      之詞，不足採信。又被告雖聲請傳訊證人洪堯六，惟本院認其所辯尚難採信已
      如前述，故此部份尚無調查之必要，且被告亦未提出洪堯六之明確年籍、住所
      等資料供本院查證，本院亦無從傳訊，附此敘明。
（三）另被告亦自承案發後持前揭槍彈離開香格里拉小吃部，並持之前往投案之事實
      ，則縱認被告所辯可採，惟其明知前揭槍彈係槍砲彈藥刀械管制條例所列管之
      槍枝及彈藥，非經中央主管機關許可，不得持有，卻無故持有之犯行，仍足堪
      認定。
（四）此外，證人丙○○、丁○○及戊○○亦就當日於香格里拉小吃部確有槍擊案發
      生之情證述屬實，復有現場照片八張附卷可證，本件事證明確，被告前揭未經
      許可，持有制式手槍、制式子彈之犯行，洵堪認定。
二、核被告乙○○未經許可，持有制式手槍、制式子彈之行為，係犯槍砲彈藥刀械管
    制條例第七條第四項未經許可持有手槍罪、同條例第十二條第四項未經許可持有
    子彈罪。被告一行為而持有上開制式手槍、制式子彈罪，為想像競合犯，應依刑
    法第五十五條之規定，論以較重之未經許可持有手槍罪。爰審酌被告未經許可持
    有具高度危險性之制式手槍、制式子彈，對社會治安足以造成重大影響，且犯後
    猶飾詞卸責，態度不佳，惟其持有該制式手槍及子彈之數量非多等一切情狀，量
    處如主文所示之刑，併科罰金新臺幣十萬元及諭知罰金如易服勞役之折算標準。
    扣案之德國ＳＩＧＳＡＵＥＲ廠製Ｐ二二○型口徑９ｍｍ制式半自動手槍壹支（
    槍號：Ｂ二四一九五八號，槍枝管制編號0000000000號，含彈匣壹個
    ）係違禁物，應依刑法第三十八條第一項第一款之規定宣告沒收。被告擊發之子
    彈已耗損及扣案之口徑９ｍｍ制式子彈一顆，業經鑑驗試射耗損滅失等情，已如
    前述，並有上開鑑驗通知書存卷可參，是其既已滅失，自無庸另為沒收之諭知。
據上論斷，應依刑事訴訟法第二百九十九條第一項前段，槍砲彈藥刀械管制條例第七
條第四項、第十二條第四項，刑法第十一條前段、第五十五條、第四十二條第二項、
第三十八條第一項第一款，罰金罰鍰提高標準條例第二條，現行法規所定貨幣單位折
算新臺幣條例第二條，判決如主文。
本案經檢察官鮑慧忠到庭執行職務。
中      華      民      國    九十二    年      九      月     十二     日
                臺灣彰化地方法院刑事第三庭
                                    審判長法官      余  仕  明
                                    法      官      高  文  崇
                                    法      官      紀  佳  良
右正本證明與原本無異。
如不服本判決，應於判決送達後十日內，向本院提出上訴狀( 須附繕本 )。
                                    法院書記官      陳  鍚  威
中      華      民      國    九十二    年      九      月     十六     日
附錄本案論罪科刑法條：
槍砲彈藥刀械管制條例第七條第一項、第四項：
未經許可，製造、販賣或運輸火砲、肩射武器、機關槍、衝鋒槍、卡柄槍、自動步槍
、普通步槍、馬槍、手槍或各類砲彈、炸彈、爆裂物者，處死刑、無期徒刑或七年以
上有期徒刑；處徒刑者，併科新台幣三千萬元以下罰金。
未經許可，持有、寄藏或意圖販賣而陳列第一項所列槍砲、彈藥者，處五年以上有期
徒刑，併科新台幣一千萬元以下罰金。
槍砲彈藥刀械管制條例第十二條第四項：
未經許可，持有、寄藏或意圖販賣而陳列子彈者，處五年以下有期徒刑，併科新台幣
三百萬元以下罰金。


司法院資訊處製作；財團法人民間司法改革基金會備份。
